臺灣雲林地方法院刑事判決　　　　　　　　　　　　　九十一年度交易字第四九號
　　公　訴　人　臺灣雲林地方法院檢察署檢察官
　　被　　　告　甲○○
右列被告因過失致死案件，經檢察官提起公訴（九十一年度偵字第八○三號），本院
判決如左：
    主  文
甲○○因過失致人於死，處有期徒刑柒月。緩刑參年。
    事  實
一、甲○○於民國（下同）九十年十二月五日，駕駛車牌號碼ＣＣ─一五五三號自用
    小客車，搭載乘馬維志與簡呂霖到「劍湖山世界」遊玩。同日上午十一時三十許
    ，甲○○駕車沿雲林縣二一二號縣道由東往西方向行駛，準備返回台北。途經古
    坑鄉○○○段一公里五八○公尺處時，本應注意行車速度，應依標誌或標線之規
    定，無標誌或標線者，在郊外道路時速不得超過六十公里；且應注意車前狀況，
    隨時採取必要之安全措施。而當時天候晴、路面乾燥、無缺陷及障礙物，視距良
    好，並無不能注意之情事，甲○○竟疏未注意及此，仍以時速九十至一百公里之
    速度，超速行駛。嗣因對向車道旁停放數輛遊覽車，佔據部分車道，致使其對向
    一輛大貨車行經上開肇事路段時，超越中心線行駛，佔據甲○○行駛之車道。甲
    ○○為閃避上開大貨車，於是將車子往右偏駛。但因方向盤旋轉弧度過大，且因
    車速太快，加上路況不熟，致使自小客車右前車門擦撞路旁之大湖五八分七電線
    桿，造成車子失控打滑旋轉，撞擊路旁水泥牆後，於前方路旁停下。就在上開自
    小客車失控打滑旋轉時，乘坐在右後座之簡呂霖因而被拋出車外，身體落地時撞
    擊路面，因而受有頭臉及頸部挫傷、硬腦膜下出血、蜘蛛膜下腔出血、腦幹衰竭
    合併重度昏迷，經送醫急救後不治死亡。本件車禍後，甲○○於有偵查犯罪職權
    之機關及公務員知悉其犯罪前，即自首承認其為肇事司機，並接受裁判。
二、案經簡呂霖之父丙○○訴由雲林縣警察局斗南分局報告臺灣雲林地方法院檢察署
    檢察官偵查起訴。
    理  由
一、右揭犯罪事實，業據被告甲○○於警訊、檢察官訊問及本院審理坦白承認，並有
    雲林縣警察局斗南分局永光派出所變死案件初步調查報告書、道路交通事故日報
    表、道路交通事故調查報告表、財團法人佛教慈濟綜合醫院大林分院診斷證明書
    各一紙及肇事現場暨車損照片十二張在卷可證。且被害人簡呂霖因腦挫傷，送醫
    後不治死亡，亦經臺灣雲林地方法院檢察署檢察官率同法醫師相驗屬實，製有勘
    驗筆錄、相驗屍體證明書、驗斷書在卷可按。
二、按行車速度，依標誌或標線之規定，無標誌或標線者，在郊外道路時速不得超過
    六十公里；汽車行駛時，駕駛人應注意車前狀況，並隨時採取必要之安全措施，
    道路交通安全規則第九十三條第一項第一款、第九十四條第三項分別定有明文，
    被告駕車自應注意遵守上開規定。被告自白其駕車行經上開肇事地點時，車速為
    時速九十至一百公里，後因閃避對向車道跨越中心線行駛之大貨車，方向盤向右
    旋轉弧度過大，且路況不熟，車子失控擦撞路旁電線桿，致被害人被拋出車外，
    因而傷重不治死亡等語。從卷附之現場圖及照片顯示，被告自小客車擦撞電線桿
    後，失控滑行之煞車滑痕，長達二十五點五公尺。且被告自小客車右側前門凹陷
    ，右後門及後車部全毀，可見車禍發生時，被告行車速度很快。再參以現場照片
    所示，被告行向路旁之電線桿有擦撞痕跡，對向車道旁確停放一排大型巴士等情
    ，均足以證明被告之自白與事實相符。而依上開道路交通事故調查表各項記載所
    示，案發當時天候晴、路面乾燥、無缺陷及障礙物，視距良好，並無不能注意之
    情形。被告竟駕車違規超速行駛，且未注意車前狀況，小心駕車，肇致本件車禍
    。是被告就本件車禍之發生，顯有過失甚明。又被害人確因本件車禍傷重不治死
    亡，已詳述如前，則被害人之死亡與被告之過失行為間有相當因果關係，足以認
    定。從而，被告過失致人於死之犯行，堪以認定。
三、核被告所為，係犯刑法第二百七十六條第一項之過失致死罪。被告肇事後，於有
    偵查犯罪職權之機關及公務員知悉其犯罪前，即報警處理，自首並接受裁判等情
    ，業經證人即至現場處理之警員乙○○於本院審理時證述明確，合於自首之規定
    ，應依刑法第六十二條前段規定，減輕其刑。爰院審酌本件車禍之發生，完全肇
    因於被告駕車未遵守上開規定所致，過失情節及所生危害重大。惟參酌被告前無
    犯罪紀錄，素行良好，有臺灣高等法院被告全國前案紀錄表可按。且被告與被害
    人是朋友關係，一起出遊，由被告開車，在回家路上肇事。被告於犯後勇於認錯
    ，坦承犯罪，並與被害人家屬達成民事和解，取得被害人家屬之諒解，有臺北市
    信義區調解委員會調解筆錄可佐，犯後態度良好等一切情狀，量處如主文所示之
    刑。又被告前未曾受有期徒刑以上刑之宣告，有上開被告前案紀錄表可稽。其因
    過失致觸犯本罪，犯後復有悔意，經此審判教訓後，當知所警惕而無再犯之虞。
    是本院認所宣告之刑，以暫不執行為適當，爰併予宣告緩刑三年，以勵自新。
據上論斷，應依刑事訴訟法第二百九十九條第一項前段、刑法第二百七十六條第一項
、第六十二條前段、第七十四條第一款，罰金罰鍰提高標準條例第一條前段，判決如
主文。
本案經檢察官曾勁元到庭執行職務。
中      華      民      國  九十一    年      四      月    二十六    日
                                        臺灣雲林地方法院刑事第一庭
                                            審判長法官  康  樹  正
                                                  法官  黃  玉  清
                                                  法官  蔡  碧  蓉
右正本證明與原本無異。
如不服本判決，應於判決送達後十日內向本院提出上訴狀( 應附繕本 )。
                                                書記官  陳  善  永
中      華      民      國    九十一    年      四      月    二十六    日
附錄本案論罪科刑法條
刑法第二百七十六條
因過失致人於死者，處二年以下有期徒刑、拘役或二千元以下罰金。
從事業務之人，因業務上之過失犯前項之罪者，處五年以下有期徒刑或拘役，得併科
三千元以下罰金。
